【裁判字號】    99,交易,294
【裁判日期】    990924
【裁判案由】    過失傷害
【裁判全文】
臺灣臺北地方法院刑事判決             99年度交易字第294號
公  訴  人  臺灣臺北地方法院檢察署檢察官
被      告  乙○○
上列被告因過失傷害案件，經檢察官提起公訴（九十九年度偵字
第八七二四號），判決如下：
    主  文
乙○○因過失傷害人，處拘役肆拾日，如易科罰金，以新臺幣壹
仟元折算壹日。
    事  實
一、乙○○於民國九十八年十月二日上午十時五十五分許，駕駛
    車牌號碼ＺＶ－０二０三號自用小客車，沿臺北市中山區○
    ○○路○段一三五巷由北往南方向行駛，行經民權東路二段
    一三五巷與民權東路二段之交岔口，欲左轉民權東路二段行
    駛時，本應注意汽車行經行人穿越道，遇有行人穿越時，無
    論有無交通指揮人員指揮或號誌指示，均應暫停讓行人先行
    通過，且應注意車前狀況，並隨時採取必要之安全措施，而
    當時日間自然光線、路面鋪設柏油、乾燥、無缺陷、無障礙
    物且視距良好，依當時之情形，並無不能注意之情事，適行
    人甲○○○沿民權東路二段一五八號前之行人穿越道由南往
    北步行通過民權東路二段路口，乙○○竟疏未注意，仍貿然
    左轉，其所駕駛上開自用小客車之左前車頭乃撞及甲○○○
    ，致甲○○○倒地並因而受有踝之扭傷及拉傷、足部（趾除
    外）開放性傷口、左手肘０‧五×０．五公分擦傷、右小腿
    一．五×０．五公分擦傷及五×０．五×０．五公分裂傷、
    左大腿五×二公分挫傷、左小腿一‧五×一公分挫傷及左腳
    踝紅腫等傷害。嗣於員警前往甲○○○就醫之馬偕紀念醫院
    臺北院區處理時，乙○○向員警承認肇事自首而接受裁判。
二、案經甲○○○訴由臺灣臺北地方法院檢察署檢察官偵查起訴
    。
    理  由
一、證據之認定：
    上開事實一部分，業據告訴人甲○○○於警詢及檢察官偵查
    中指訴綦詳（九十九年度他字第六九八號卷【下稱他字卷】
    第二、三頁、第二十至二三頁及第六四至六六頁參照），並
    有道路交通事故現場圖一紙、補充資料表一紙、交通事故談
    話紀錄表二紙、調查報告表(一)、(二)各一紙、道路交通事故肇
    事人自首情形紀錄表一紙及現場照片二十一張在卷可稽（他
    字卷第二六至三一頁及第三三至四四頁參照），而告訴人確
    因本件事故受有踝之扭傷及拉傷、足部（趾除外）開放性傷
    口、左手肘０‧五×０．五公分擦傷、右小腿一．五×０．
    五公分擦傷及五×０．五×０．五公分裂傷、左大腿五×二
    公分挫傷及左小腿一‧五×一公分挫傷及左腳踝紅腫等傷害
    ，亦有馬偕紀念醫院於九十八年十月二日出具之乙種診斷證
    明書一份在卷足憑（他字卷第四八頁參照），是被告乙○○
    之行為與告訴人所受傷害間，自有相當因果關係，此情已足
    認定。且按汽車行經行人穿越道，遇有行人穿越時，無論有
    無交通指揮人員指揮或號誌指示，均應暫停讓行人先行通過
    ；又汽車行駛時，駕駛人應注意車前狀況及兩車併行之間隔
    ，並隨時採取必要之安全措施，道路交通安全規則第一百零
    三條第二項及道路交通安全規則第九十四條第三項均定有明
    文。被告為考領駕照之駕駛人，對此自應知悉，而本件復無
    其於肇事時有不能注意之證據，足證被告疏未注意及此，確
    有過失行為，臺北市政府警察局交通警察大隊對於本件道路
    交通事故所為之分析研判意見亦同此見解，有臺北市政府警
    察局交通警察大隊道路交通事故初步分析研判表一紙附卷可
    參（他字卷第五頁參照），且被告於本院九十九年九月十日
    審理時對於上開事實一之部分亦坦承不諱（本院卷第四一頁
    反面參照），是依上述各項補強證據已足資擔保被告於本院
    審理中所為之上開任意性自白具有相當程度之真實性，而得
    確信被告前述自白之犯罪事實確屬真實，從而自得依被告上
    開自白及上述各項補強證據認定被告確有為上開事實一部分
    所載之過失傷害犯行，本件事證明確，被告之犯行堪以認定
    。
二、論罪科刑之法律適用：
  (一)核被告乙○○所為，係犯刑法第二百八十四條第一項前段之
    過失傷害罪。
  (二)被告為汽車駕駛人，駕車行經行人穿越道，不依規定讓行人
    優先通行，因而致人受傷，依法應負過失傷害之刑事責任，
    應依道路交通管理處罰條例第八十六條第一項之規定加重其
    刑。
  (三)又被告於肇事後，俟員警前往告訴人就醫之馬偕紀念醫院臺
    北院區處理時，被告在場並承認為肇事者，有臺北市○○○
    ○○道路交通事故肇事人自首情形紀錄表一紙附卷足憑（他
    字卷第三三頁參照），係對於未發覺之犯罪，表示願接受裁
    判之意，依刑法第六十二條前段自首之規定，得減輕其刑。
    並依法先加後減。
  (四)爰審酌被告因一時失慮，致罹刑章，而對告訴人造成如事實
    一所載之傷害，又其雖與告訴人達成和解，有調解筆錄一紙
    在卷可稽（本院卷第二一頁參照），然迄未能依和解條件履
    行（本院卷第二六、三三、四十頁參照），及其於犯罪後尚
    能坦承犯行等一切情狀，量處如主文所示之刑，並諭知易科
    罰金之折算標準。
據上論斷，應依刑事訴訟法第二百九十九條第一項前段，道路交
通管理處罰條例第八十六條第一項，刑法第十一條前段、刑法第
二百八十四條第一項前段、第六十二條前段、第四十一條第一項
前段，刑法施行法第一條之一，判決如主文。
本案經檢察官王巧玲到庭執行職務。
中    華    民    國    99    年    9     月    24    日
                  刑事第九庭    法  官  林怡秀
以上正本證明與原本無異。
如不服本判決應於收受送達後10日內向本院提出上訴書狀，並應
敘述具體理由；其未敘述上訴理由者，應於上訴期間屆滿後20日
內向本院補提理由書（均須按他造當事人之人數附繕本）「切勿
逕送上級法院」。告訴人對於本判決如有不服，請書具不服之理
由狀，請求檢察官上訴者，其上訴期間之計算係以檢察官收受判
決正本之日期為準。
                                書記官  高心羽
中    華    民    國    99    年    9     月    24    日
附錄本案論罪科刑法條全文：
中華民國刑法第二百八十四條
因過失傷害人者，處六月以下有期徒刑、拘役或五百元以下罰金
，致重傷者，處一年以下有期徒刑、拘役或五百元以下罰金。
從事業務之人，因業務上之過失傷害人者，處一年以下有期徒刑
、拘役或一千元以下罰金，致重傷者，處三年以下有期徒刑、拘
役或二千元以下罰金。

司法院資訊處製作；財團法人民間司法改革基金會備份。
